【裁判字號】    99,抗,230
【裁判日期】    990819
【裁判案由】    聲明異議
【裁判全文】
臺灣高等法院高雄分院民事裁定           99年度抗字第230號
抗  告  人  甲○○
相  對  人  乙○○
上列當事人間因聲請確定執行費聲明異議事件，抗告人對於中華
民國99年7 月5 日臺灣屏東地方法院99年度執事聲字第18號所為
裁定提起抗告，本院裁定如下：
    主  文
抗告駁回。
抗告程序費用由抗告人負擔。
    理  由
一、本件抗告意旨略以：相對人即債權人與抗告人即債務人間請
    求拆屋還地強制執行事件（即原法院98年度司執字第35301
    號）執行完畢後，相對人聲請確定執行費，經原執行法院99
    年4月13日以99年度司執聲字第7號裁定抗告人應負擔之執行
    費用額，確定為新台幣（下同）2 萬8364元及自該裁定送達
    翌日起至清償日止，按週年利率百分之五計算之利息。因抗
    告人有繳納稻租予原地主即相對人之父陳昭興。而前揭拆屋
    還地強制執行事件所拆除之地上物，皆為抗告人出資自行搭
    建，相對人毀損上開地上物，造成抗告人之損害，則相關執
    行費用自應由相對人負責。抗告人為此聲明異議，惟原法院
    遽以駁回，顯有違誤，爰依法提起抗告，求予廢棄原裁定云
    云。
二、按強制執行之費用，以必要部分為限，由債務人負擔，並應
    與強制執行之債權同時收取。前項費用，執行法院得命債權
    人代為預納。又強制執行程序，除本法有規定外，準用民事
    訴訟法之規定。強制執行法第28條第1 項、第2 項、第30條
    之1 分別定有明文。又依第91條第1 項確定之訴訟費用額，
    應於裁定送達之翌日起，加給按法定利率計算之利息，亦為
    民事訴訟法第91條第3 項所明定。
三、經查相對人與抗告人間請求拆屋還地強制執行事件，相對人
    所支出之執行聲請費864 元，定界測量費4000元，拆除費2
    萬3500元，合計2 萬8364元核均為因前揭拆屋還地強制執行
    事件所支出之必要費用，且由相對人代為預納等事實，有相
    對人所提出原法院執行費收據、地政規費收據、拆除費收據
    等附卷可稽（見原法院99年度司執聲字第7 號卷第3 頁），
    揆諸前開說明，該強制執行之費用2 萬8364元自應由抗告人
    負擔，並加計法定遲延利息。從而原執行法院99年4 月13日
    以99年度司執聲字第7 號裁定抗告人應負擔之執行費用額，
    確定為2 萬8364元，及自該裁定送達翌日起至清償日止，按
    週年利率百分之五計算之利息。原裁定並駁回抗告人之異議
    ，經核尚無不合。抗告意旨指摘原裁定事項，核與本件強制
    執行必要費用之審認無關，而屬無理由，應予駁回。
四、據上論結，本件抗告為無理由，依強制執行法第30條之1 、
    依民事訴訟法第495 條之1 第1 項、第449 條第1 項、第95
    條、第78條裁定如主文。
中    華    民    國    99    年    8     月    19    日
                              民事第三庭
                                  審判長法官 張國彬
                                  法      官 鄭月霞
                                  法      官 吳登輝
以上正本證明與原本無異。
本裁定不得再抗告。
中    華    民    國    99    年    8     月    23    日
                                  書  記  官 廖素珍

司法院資訊處製作；財團法人民間司法改革基金會備份。
